【裁判字號】    95,訴,598
【裁判日期】    950620
【裁判案由】    毒品危害防制條例
【裁判全文】
臺灣彰化地方法院刑事判決               95年度訴字第598號
公  訴  人  臺灣彰化地方法院檢察署檢察官
被      告  甲○○
                    （另案於臺灣臺中監獄南投分監執行中）
上列被告因違反毒品危害防制條例案件，經檢察官提起公訴（95
年度毒偵字第911號），及移送併辦（臺灣南投地方法院檢察署
95年度毒偵字第795號），被告於本院準備程序中就被訴事實為
有罪之陳述，經本院裁定依簡式審判程序審理，判決如下：
    主  文
甲○○連續施用第一級毒品，處有期徒刑拾月。
扣案之摻有第一級毒品海洛因液體壹包沒收銷燬之、注射針筒貳
支沒收。
    事  實
一、甲○○前於民國89年間，因施用毒品案件，經臺灣南投地方
    法院裁定送觀察、勒戒後，認有繼續施用毒品之傾向，再令
    入戒治處所施以強制戒治，於91年1月6日執行完畢釋放，並
    由臺灣南投地方法院檢察署檢察官以91年度戒毒偵字第32、
    33 、34、35、36號為不起訴處分確定。惟甲○○仍不思戒
    除毒癮，復於94年間，因施用第1級毒品，經檢察官提起公
    訴後，由臺灣南投地方法院於95年1月27日，以94年度訴字
    第456號判處有期徒刑1年，同年2月27日未經上訴而告確定
    （現入監執行中）。詎甲○○仍不思悔改，未能戒除毒癮，
    於前揭強制戒治處分執行完畢釋放後5年內，基於施用第1級
    毒品海洛因之概括犯意，於上開94年度訴字第456號判決宣
    示後之同年2月18日晚間8時許，在南投縣名間鄉○○路路旁
    （往彰化縣二水鄉方向），以將海洛因摻水後再以針筒注射
    之方式，施用第1級毒品海洛因1次；復於同年3月28日晚間8
    時許，在雲林縣虎尾鎮○○路4之1號，又以上開方式，再施
    用第1級毒品海洛因1次。嗣於95年2月18日晚間8時50分許，
    在彰化縣二水鄉○○路彰雲大橋北端為警查獲，並扣得其所
    有之摻有第1級毒品海洛因液體1包及供施用海洛因之注射針
    筒2支；又於同年3月29日19時30分許，警方搜索南投縣名間
    鄉○○村○○街141號時，因同時在場，經其同意後採尿送
    驗，結果呈嗎啡陽性反應。
二、案經彰化縣警察局田中分局報請臺灣彰化地方法院檢察署檢
    察官偵查起訴及臺灣南投地方法院檢察署移送併辦。
    理  由
一、上開事實，業據被告甲○○於本院審理時坦承不諱，且被告
    於95年2月18日為警查獲後採集之尿液及同年3月29日經被告
    同意後採集之尿液，經送彰化縣衛生局及詮昕科技股份有限
    公司檢驗結果，均呈嗎啡陽性反應，此有彰化縣警察局田中
    分局委託檢驗尿液代號與真實姓名對照認證單、彰化縣衛生
    局出具之煙毒尿液檢驗成績書、列管毒品人口尿液檢體採集
    送驗紀錄表及詮昕科技股份有限公司出具之濫用藥物尿液檢
    驗報告各1紙附卷可稽，此外，並有被告所有摻有第1級毒品
    海洛因液體1包及供施用海洛因之注射針筒2支扣案可佐，而
    上開液體，經送法務部調查局鑑定結果，確含第1級毒品海
    洛因成分無訛，亦有法務部調查局鑑定通知書1紙在卷可參
    ，被告自白核與事實相符。又被告前於89年間，因施用毒品
    案件，經臺灣南投地方法院裁定送觀察、勒戒後，認有繼續
    施用毒品之傾向，再令入戒治處所施以強制戒治，於91 年1
    月6日執行完畢釋放，並由臺灣南投地方法院檢察署檢察官
    以91年度戒毒偵字第32、33、34、35、36號為不起訴處分確
    定等情，有臺灣彰化地方法院檢察署刑案資料查註紀錄表及
    臺灣高等法院被告前案紀錄表等附卷可據，被告於上述強制
    戒治處分執行完畢釋放後5年內再施用第1級毒品，其事證明
    確。又參照最高法院32年上字第257號號判例意旨：「按刑
    事訴訟法第294條第1款規定（現行刑事訴訟法第302條第1款
    ），案件曾經判決確定者，應為免訴之判決，係以同一案件
    ，已經法院為實體上之確定判決，該被告應否受刑事制裁，
    即因前次判決而確定，不能更為其他有罪或無罪之實體上裁
    判。此項原則，關於實質上一罪或裁判上一罪（如刑法第55
    條及第56條之犯罪），其一部事實已經判決確定者，對於構
    成一罪之其他部分，固亦均應適用，但此種情形，係因審判
    不可分之關係，在審理事實之法院，對於全部犯罪事實，按
    照刑事訴訟法第246條規定本應予以審判，故其確定判決之
    既判力，亦自應及於全部之犯罪事實，若在最後審理事實法
    院宣示判決後，始行發生之事實，既非該法院所得審判，即
    為該案判決之既判力所不能及，檢察官或自訴人如就此部發
    生之事實依法起訴，既不在曾經確定判決之範圍以內，即係
    另一犯罪問題，受訴法院仍應分別為有罪或無罪之實體上裁
    判，縱令檢察官或自訴人，係就前案事實與其後新發生之事
    實，誤認為實質上一罪或裁判上一罪，一併起訴，受訴法院
    除應將前確定判決既判力所及部分諭知免訴外，關於其後新
    發生之事實，並不在刑事訴訟法第294條第1款所載情形之列
    ，非可一併免訴。」，查本件被告係於前案即臺灣南投地方
    法院94年度訴字第456號95年1月27日判決宣示後之同年2 月
    18日始再施用，是該次施用即非前開刑事判決所得審判，即
    為該案確定判決之既判力所不能及，併此敘明。從而，被告
    上揭犯行，洵堪認定，自應依法論科。
二、核被告所為，係犯毒品危害防制條例第10條第1項之施用第
    1級毒品罪。被告於施用前後持有第1級毒品海洛因之低度行
    為，應為施用之高度行為所吸收，不另論罪。被告先後2次
    施用犯行，時間緊接，顯係基於概括之犯意，觸犯構成要件
    相同之罪名，應依連續犯論以一罪，並加重其刑。又臺灣南
    投地方法院檢察署95年度毒偵字第795號移送併辦部分，因
    與業經起訴之本案部分具連續犯之裁判上一罪關係，為起訴
    效力所及，基於審判不可分，本院自應併與審理。爰審酌被
    告前曾有多次施用毒品之前科及其犯罪之動機、目的、施用
    毒品係自戕身心，且曾因施用毒品而送強制戒治處分，猶不
    知悔改，未能戒除毒癮，竟又再度施用第1級毒品，顯乏禁
    絕毒害之決心暨其犯後尚知坦承犯行等一切情狀，量處如主
    文所示之刑，以示懲儆。扣案之摻有第1級毒品海洛因液體1
    包，因所含海洛因成分無法析離，應依毒品危害防制條例第
    18條第1項前段規定沒收併銷燬之，另扣案之注射針筒2支，
    均屬被告所有且係供其施用海洛因所用之物，業據被告供承
    在卷，另依刑法第38條第1項第2款宣告沒收之。
據上論斷，應依刑事訴訟法第273條之1第1項、第299條第1項前
段，毒品危害防制條例第10條第1項、第18條第1項前段，刑法第
11條前段、第56條、第38條第1項第2款，判決如主文。
本案經檢察官高如應到庭執行職務。
中    華    民    國    95    年    6     月    20    日
                  刑事第二庭         法  官  王義閔
以上正本證明與原本無異。
如不服本判決，應於判決送達後10日內，向本院提出上訴狀（須
附繕本）。
中    華    民    國    95    年    6     月    23    日
                                     書記官  詹國立
毒品危害防制條例第10條
施用第一級毒品者，處 6 月以上 5 年以下有期徒刑。
施用第二級毒品者，處 3 年以下有期徒刑。


司法院資訊處製作；財團法人民間司法改革基金會備份。
